臺灣基隆地方法院基隆簡易庭小額民事判決
110年度基小字第607號
原      告  陳  恆  

被      告  周原禮  


            賴錫銘  


上列當事人間請求損害賠償事件，本院於民國110 年3 月24日辯
論終結，判決如下：
    主      文
被告應連帶給付原告新臺幣壹拾萬元，及被告周原禮自民國一百
一十年三月十九日起、被告賴錫銘自民國一百一十年三月二十日
起，均至清償日止，按週年利率百分之五計算之利息。
訴訟費用新臺幣壹仟元由被告連帶負擔。
本判決得假執行。但被告如以新臺幣壹拾萬元為原告預供擔保，
得免為假執行。
    事實及理由
一、本件訴訟標的金額在新臺幣（下同）100,000 元以下，依民
    事訴訟法第403 條第1 項第11款規定，應先經調解；而被告
    周原禮經合法通知，未於調解期日到場，且無同法第386 條
    所列各款情形，爰依同法第436 條之12、第436 條之23、第
    436 條第2 項、第385 條第1 項前段規定，依原告之聲請，
    命即為訴訟之辯論，併准原告之聲請，由其一造辯論而為判
    決。　　
二、原告主張：
    被告於民國109 年1 月24日晚間11時左右，侵入基隆市○○區
    ○○路000 ○00號「鑫鍇商行」，竊取附表編號１至所示之物
    ；其中，附表編號１至８所示之物，乃原告所有，而附表編號
    ９至所示之物，則係訴外人林鍇文（原告之子）所有。因附
    表編號１至８所示物品悉未尋獲，導致原告受有相當於100,00
    0 元之財產損害，是原告乃本於侵權行為之法律關係，請求
    被告賠償100,000 元，並聲明：被告應連帶給付原告100,00
    0 元，及自起訴狀繕本送達翌日起至清償日止，按週年利率
    5%計算之利息。
三、被告答辯：
  ㈠被告賴錫銘部分：
　　被告賴錫銘僅止朋分獲利2,000 元，故原告求償100,000 元
    尚嫌過高而非合理。　　
  ㈡被告周原禮部分：　　
    被告周原禮經合法通知，未於調解程序期日到場（而原告則
    聲請本院命即為訴訟之辯論），亦未提出書狀為任何聲明或
    陳述。　　
四、本院判斷：
  ㈠查被告於109 年1 月24日晚間11時左右，藉由踰越（但未毀
    損）窗戶之方式，侵入基隆市○○區○○路000 ○00號「鑫鍇商
    行」，竊取附表編號１至所示之物，為此，被告已遭臺灣基
    隆地方檢察署檢察官提起公訴，並經本院刑事庭以109 年度
    易字第306 號刑事判決，就其上開竊盜犯罪，為有期徒刑之
    相當宣告。此首經本院職權核閱上開刑事案卷確認屬實，並
    有臺灣高等法院被告前案紀錄表、本院109 年度易字第306 
    號刑事判決存卷為憑，且為兩造之所不爭。其次，附表編號
    １至８所示之物，固係原告所有，惟附表編號９至所示之物，
    則係訴外人林鍇文（原告之子）所有，亦據本院提示上開刑
    事案卷予原告確認無訛。再者，原告主張附表編號１至８所示
    各項物品，折合現金之市場價值悉如附表所載乙節，雖未據
    提出足佐其實之證據資料，然本院考量附表所示物品，不乏
    遠年舊物而難考其市場價值，並衡量原告主張之各項金額，
    尚未逾越該等物品通常合理之客觀限度，兼之被告賴錫銘並
    未就此提出相反歧見，被告周原禮經本院合法通知，則未到
    庭或以書狀表明證據、答辯以供審酌，是本院綜合上開證據
    調查結果，自堪信原告主張被告竊取其所有如附表編號１至８
    所示之物，折合現金之市場價值悉如附表所載等語，俱有所
    本並堪採信。
  ㈡按因故意或過失，不法侵害他人之權利者，負損害賠償責任
    。數人共同不法侵害他人之權利者，連帶負損害賠償責任。
    不能知其中孰為加害人者，亦同。造意人及幫助人，視為共
    同行為人。民法第184 條第1 項前段、第185 條第1 項、第
    2 項定有明文。次按連帶債務之債權人，得對於債務人中之
    一人或數人或其全體，同時或先後請求全部或一部之給付。
    民法第273 條第1 項亦有明定。查被告於109 年1 月24日晚
    間11時左右，藉由踰越（但未毀損）窗戶之方式，侵入基隆
    市○○區○○路000 ○00號「鑫鍇商行」，竊取附表編號１至８所
    示之物，故意不法侵害原告之財產權，使原告受有總計100,
    000 元之財產損失，是原告本於侵權行為之法律關係，請求
    被告連帶賠償100,000 元，自係於法有據而屬正當。
  ㈢按「給付無確定期限者，債務人於債權人得請求給付時，經
    其催告而未為給付，自受催告時起，負遲延責任。其經債權
    人起訴而送達訴狀，或依督促程序送達支付命令，或為其他
    相類之行為者，與催告有同一之效力。」「遲延之債務，以
    支付金錢為標的者，債權人得請求依法定利率計算之遲延利
    息。」「應付利息之債務，其利率未經約定，亦無法律可據
    者，週年利率為百分之五。」民法第229 條第2 項、第233 
    條第1 項前段、第203 條定有明文。查原告對被告之侵權行
    為債權，乃「無確定期限」之給付，是原告請求被告自起訴
    狀繕本送達之翌日即被告周原禮自110 年3 月19日起、被告
    賴錫銘自110 年3 月20日起，均至清償日止，按週年利率5%
    計付遲延利息，同屬適法而無不當。
五、綜上，原告基於侵權行為之法律關係，請求被告給付如主文
    第一項之所示，為有理由，應予准許。
六、本件第一審裁判費為1,000 元，此外核無其他訴訟費用之支
    出，是本件訴訟費用額確定為1,000 元，爰依職權確定前開
    訴訟費用由敗訴之被告連帶負擔。
七、本判決係適用小額訴訟程序所為被告敗訴之判決，依民事訴
    訟法第436 條之20之規定，應依職權宣告假執行，爰依職權
    宣告之，併酌情宣告被告預供相當之擔保金額後，得免為假
    執行。
八、據上論結，本件原告之訴為有理由，依民事訴訟法第436 條
    之12、第436 條之19第1 項、第436 條之20、第436 條之23
    、第436 條第2 項、第385 條第1 項前段、第87條第1 項、
    第78條、第85條第2 項、第392 條第2 項，判決如主文。
中　　華　　民　　國　　110 　年　　3 　　月　　24　　日
                  基隆簡易庭法  官   王慧惠
以上正本係照原本作成。　　　　　　　　　   
對於本件判決如有不服，應於收受送達後20日內向本院提出上訴
書狀，上訴於本院合議庭，並按他造當事人之人數附具繕本。
當事人之上訴，非以判決違背法令為理由不得為之，上訴狀應記
載上訴理由，表明下列各款事項：
㈠原判決所違背之法令及其具體內容。
㈡依訴訟資料可認為原判決有違背法令之具體事實。
如委任律師提起上訴者，應一併繳納上訴審裁判費。 
中　　華　　民　　國　　110 　年　　3 　　月　　24　　日
                            書記官   姚安儒
【附表】
編號 遭  竊  物  品 價值（新臺幣） 備     考 1  香菸1 條（10小盒）      1,250 元 原告所有 2  現金新臺幣2,500 元      2,500 元  原告所有 3    金飾3 個     50,000 元  原告所有 4    珍珠項鏈     10,000 元  原告所有 5    紫色水晶項鍊      6,250 元  原告所有 6    戒指數個     10,000 元  原告所有 7   琉璃兔飾品1 個      5,000 元  原告所有 8    玉佩數個     15,000 元  原告所有 9   電腦滑鼠及零組件       不詳  非原告所有 10    工具組       不詳  非原告所有